臺灣臺北地方法院刑事判決　　　　　　　　　　　　九十年度交簡上字第一三一號
　　上　訴　人
　　即　被　告　甲○○
右列上訴人因公共危險案件，不服本院台北簡易庭九十年度北交簡字第一九九一號，
中華民國九十年八月三日第一審刑事簡易判決（檢察官聲請簡易判決處刑案號：九十
年度偵字第四九二五、七四二四號），提起上訴，本院管轄之第二審合議庭判決如左
：
    主    文
上訴駁回。
    事    實
一、甲○○於民國八十八年間，曾因酒後駕車之公共危險案件，經本院以簡易判決處
    刑罰金一萬元確定，並於八十九年五月五日執行完畢（未構成累犯），猶不知悔
    改，明知服用酒類不能安全駕駛動力交通工具時不得駕駛，竟於九十年二月十七
    日下午十時許，在台北市○○路三民羊肉爐與友人飲用威士忌等酒類後，仍駕駛
    車號ＤＱ－七五一一號自用小客車，並於翌日凌晨零時四十分許，行經台北市○
    ○○路、錦州街口，為警攔檢查獲，經警對甲○○進行酒精測試，測得呼氣中酒
    精濃度為每公升０點八七毫克，顯已達不能安全駕駛動力交通工具之程度。又甲
    ○○明知服用酒類不能安全駕駛動力交通工具時不得駕駛，竟另行起意，於九十
    年三月八日下午十一時三十分許，在台北市○○○路與友人飲用高梁酒等酒類後
    ，仍駕駛車號ＤＱ－七五一一號自用小客車，於翌日凌晨零時五十分許，行經台
    北市○○○路、新生北路口，為警攔檢查獲，經警對甲○○進行酒精測試，測得
    呼氣中酒精濃度為每公升０點九九毫克，顯已達不能安全駕駛動力交通工具之程
    度。
二、案經台北市政府警察局中山分局報請台灣台北地方法院檢察署檢察官聲請以簡易
    判決處刑。
    理    由
一、被告甲○○經合法傳喚，無正當理由，未於本院所指定之九十一年九月二十三日
    審理期日到庭，爰不待其陳述，逕行判決。
二、被告未於審理期日到庭，而據其於本院行調查程序時所為供述，固不否認其有右
    揭二次酒後駕車，及其呼氣中酒精濃度經測試分別為０點八七毫克、０點九九毫
    克之事實，惟辯稱：其體質為千杯不醉，為警查獲時神智清醒云云。然查：
  (1)前揭被告坦承不諱之事實，有卷附酒精濃度測試單二紙、台北市政府警察局舉發
    違反道路交通管理事件通知單二紙、刑法第一百八十五條之三案件測試觀察紀錄
    表二紙在卷可證；而按刑法第一百八十五條之三所規定服用酒類，不能安全駕駛
    動力交通工具而駕駛者，應負刑事責任，揆其立法目的本在藉抽象危險犯之犯罪
    構成要件，以嚇阻酒後駕車者對道路交通安全之危害。而所謂不能安全駕駛之認
    定，並無一定之數值可供界定，而係由法院以一般社會通念之客觀標準，足生公
    共危險時即足。經查，目前行政機關所取締酒後駕車之參考標準，係依法務部於
    八十八年五月十日邀集司法院刑事廳、交通部、行政院衛生署、內政部警政署及
    中央警察大學等機關開會，所為凡呼氣酒精濃度逾每公升含０．五五毫克時，即
    屬不能安全駕駛之決議。上開會議決議本身固僅屬檢警取締酒後駕車之參考，尚
    無拘束法院之效力，惟以上開會議決議所採之標準，係參考美國、德國及日本等
    國家所進行之酒精濃度與精神狀態之測試實驗，亦即，各項實驗均發現凡呼氣中
    酒精濃度達每公升０．五五毫克時，就人之生理方面，已產生視覺反應遲鈍、影
    像不能集中、同時不能看清前方路況及車旁照後鏡等狀況，及駕駛能力已受有影
    響、肇事率已為一般人正常人之十倍之事實，則本院認被告二次酒後駕車行為時
    ，呼氣中酒精濃度為每公升０．八七毫克、０點九九毫克，依一般社會通念，已
    均達不能安全駕駛之程度。
  (2)況查被告於九十年二月十八日為警查獲時，有多話、大笑之情形；另於九十年三
    月九日為警查獲時，有多話、語無倫次之情形，均有刑法第一百八十五條之三案
    件測試觀察紀錄表在卷可稽（分別參九十年偵字第四九二五號偵查卷第六頁、九
    十年偵字第七四二四號偵查卷第七頁），顯見被告二次飲用酒類之後，均已有影
    響精神狀態之情形，此亦足以佐證被告二次飲用酒類之後，均確已達到不能安全
    駕駛之程度。
    是以被告前述所辯，並不足採，其分別於九十年二月十八日凌晨四十分許、九十
    年三月九日凌晨五十分許，二次服用酒類，不能安全駕駛動力交通工具而駕駛之
    事實，足堪認定。
二、核被告所為，係均犯刑法第一百八十五條之三醉態駕駛罪，且二次行為犯意個別
    ，應分論併罰。原審以被告前開犯行之事證明確，依刑法第一百八十五條之三、
    第四十一條第一項前段（原審誤載為第四十一條）、及罰金罰鍰提高標準條例第
    二條之規定，分別量處被告拘役四十日、五十日，並分別諭知易科罰金之折算標
    準，再依刑法第五十一條第六款定執行刑拘役九十日，及依罰金罰鍰提高標準條
    例第二條之規定，諭知易科罰金知折算標準，其認事、用法及量刑均尚稱妥適，
    被告猶以前述辯詞、原審量刑過重、及政府應多宣導酒後不得駕車云云而提起本
    件上訴，並無理由，自應將其上訴駁回。
據上論斷，應依刑事訴訟法第四百五十五條之一第一項、第三項、第三百六十八條、
第三百七十一條，判決如主文。
本案經檢察官黃東焄到庭執行職務
中      華      民      國    九十一    年      十      月      七      日
                                  臺灣臺北地方法院交通法庭
                                      審判長法  官  劉壽嵩
                                            法  官  陳婷玉
                                            法  官  林鴻達
右正本證明與原本無異。
不得上訴。
                                            書記官  石幸代
中      華      民      國    九十一    年      十      月      九      日
